# 【请教陈版主】同一控制下企业合并处置方单体财务报表会计处理

提问人：FOX! 时间：2022-06-07 14:36:46
陈版主好，大家都关注统一控制下企业合并购买方账务处理是支付对价和长股投的账面金额之间的差调整资本公积，如果不足以冲减则调整留存收益等。
但是想咨询处置长期股权的一方账务处理如何？是否也是调整资本公积还是直接接计入当期损益？
例：集团内B公司是A公司的全资子公司，C公司是B公司的全资子公司，C公司可辨认净资产 100 ，现A公司以 1 元名义对价支付购买C公司100%股权，那么B公司做如何账务处理，是否是：
借：Cash 1
借：投资收益 99
贷：长期股权投资 100
这么处理是否正确？谢谢

回答人：chenyiwei
处置一方正常处理。如果处置价款不高于被合并方股权公允价值的，则正常确认处置损益；交易对价超出公允价值的，超出部分按权益性交易原则处理。
同一控制下合并的处理是相当特殊的，它是基于最终控制方的视角，而不是合并方自身的视角。由于该特殊性，这种处理方式仅限于运用于同一控制下合并交易，不能推广到同一控制下的其他交易，所以在涉及同一控制下合并的交易中，合并方和转出方（处置方）的会计处理并不对等。